臺灣雲林地方法院刑事判決　　　　　　　　94年度訴字第31號
公　訴　人　臺灣雲林地方法院檢察署檢察官
被　　　告　乙○○
　　　　　　　　　　　3樓（
指定辯護人　本院公設辯護人　丙○○
上列被告因違反槍砲彈藥刀械管制條例案件，經檢察官提起公訴
（93年度偵字第4566、4629號）暨移送併辦（臺灣士林地方法院
檢察署94年偵字第929 號、臺灣雲林地方法院檢察署94年度偵字
第1720號），經公訴檢察官於審判期日以言詞追加起訴，本院判
決如下：
    主  文
乙○○未經許可，共同持有可發射子彈具有殺傷力之改造手槍，
累犯，處有期徒刑壹年陸月，併科罰金新臺幣貳拾萬元，罰金部
分如易服勞役，以罰金總額與陸個月之日數比例折算。扣案之仿
WALTHE R廠PPK/S 型改造半自動手槍拾枝（槍枝管制編號000000
0000至0000000000，均含彈匣壹個）及包裝槍枝之廣告紙、塑膠
袋各壹批、監視器螢幕壹部均沒收；又未經許可，持有具殺傷力
之子彈，處有期徒刑柒月，併科罰金新臺幣伍萬元，罰金部分如
易服勞役，以新臺幣玖佰元即銀元佰元折算壹日；又未經許可
，寄藏可發射子彈具有殺傷力之改造手槍，累犯，處有期徒刑壹
年貳月，併科罰金新臺幣伍萬元，罰金部分如易服勞役，以新臺
幣玖佰元即銀元佰元折算壹日。扣案之仿WALTHER 廠PPK/S 型
改造半自動手槍壹枝（槍枝管制編號0000000000，含彈匣壹個）
沒收；應執行有期徒刑年貳月，併科罰金新台幣貳拾伍萬元，
罰金如易服役，以罰金總額與陸個月之日數比例折算。扣案之仿
WALTHER 廠PPK/S 型改造半自動手槍拾壹枝（槍枝管制編號0000
000000至0000000000及0000000000號，均含彈匣壹個）及包裝槍
枝之廣告紙、塑膠袋各壹批、監視器壹部均沒收。
    事實及理由
壹、程序上事項：
    (一)按第一審辯論終結前，得就與本案相牽連之犯罪或本罪之
      誣告罪，追加起訴；追加起訴，得於審判期日以言詞為之
      。刑事訴訟法第265 條第1、2 項定有明文。
    (二)經查，臺灣士林地方法院檢察署以94年偵字第929 號、臺
      灣雲林地方法院檢察署以94年度偵字第1720號各移送併辦
      如事實(二)、(三)之犯罪事實，經本院曉諭檢察官移送併辦之
      事實與起訴事實無連續犯之裁判上1 罪關係，公訴檢察官
      乃就上開移送併辦之事實，於94年8 月16日審判期日各以
      言詞追加起訴，本院自應就追加起訴（數罪相牽連案件）
      之事實一併審理，先予敘明。
貳、實體上事項：
一、構成犯罪事實：
    (一)甲○○有多次前科紀錄（通緝到案後審結），於民國（下
      同）93年9 月間某日，在台北縣三重市○○路「萬城模型
      道具槍」店，以每把新台幣（下同）4500元之價格，購得
      仿WALTHER 廠PPK ／S 型半自動手槍製造之玩具手槍10
      枝（槍枝管制編號自0000000000號至000000000 號）及上
      開槍枝所使用之玩具子彈1 批，隨即在其位於台中市某大
      樓13樓之住處，以改造工具1 批，將上開10枝玩具手槍以
      換裝土造金屬槍管之方式製造成可擊發適用子彈具殺傷力
      之改造手槍及將玩具子彈製造成具殺傷力之子彈（具殺傷
      力者29顆）。甲○○原欲透過真實姓名、年籍不詳，綽號
      「家寶」之成年男子，將上開改造手槍及子彈售出，然因
      其有施用毒品之習性，加以患有心肌梗塞疾病，恐無法1
      人獨自遠行完成該項交易，遂以欲南下友人住處戒毒，需
      乙○○照料為由，打電話給乙○○前來其台中住處會合。
      甲○○事先將上開改造槍、彈藏放於電腦監視器螢幕內，
      隨即於93年11月13日下午7 時許駕駛車號JN─0917號自小
      客車，搭載乙○○出發前往「家寶」位於雲林縣斗六市○
      ○路80號12樓之1 之住處。嗣於同日下午8 時許抵達「家
      寶」上開住處時，甲○○始將上開裝有改造槍枝及子彈之
      電腦監視器螢幕交給乙○○，並告知螢幕內藏有槍彈，由
      乙○○將上開槍彈搬至「家寶」之人之上開住處，乙○○
      明知未經許可，不得持有可發射子彈具有殺傷力之改造手
      槍及子彈，竟與甲○○基於非法持有槍、彈之犯意聯絡，
      共同持有上開可發射子彈具有殺傷力之改造手槍及子彈。
      嗣因「家寶」之人表示要外出一下，甲○○、乙○○乃於
      「家寶」上開住處等候。「家寶」之人離去未久，員警循
      線而至，當場查獲甲○○及乙○○，並扣得上開改造手槍
      10 支 、改造子彈100 顆、包裝槍支之廣告紙1 批、監視
      器螢幕1 部、包裝槍枝塑膠袋1 批等物。
    (二)乙○○明知改造子彈係槍砲彈藥刀械管制條例第4 條第1
      項第3 款所列之彈藥，非經中央主管機關許可不得持有，
      竟另行起意，於93年11月5 日在台北縣板橋市○○街10
      巷48弄56號住處及樓下，收取姓名年籍不詳成年人「阿源
      」所交付之改造子彈26顆（具殺傷力者有6 顆），嗣於93
      年11月5 日上午10時30分許，經乙○○同意後，為警分別
      在乙○○之上開住處及所駕駛之車號4167─ＧＮ號自小客
      車實施搜索後，扣得改造子彈26顆，獲悉上情。
    (三)乙○○另行起意，明知未經許可，不得持有可發射子彈具
      有殺傷力改造手槍，竟於94年1 月5 日在台北市大同區○
      ○○路251 號8 樓801 室之租屋處，受姓名年籍不詳，綽
      號「阿勝」之成年人之託，寄藏可發射子彈具殺傷力之改
      造手槍（槍枝管制編號0000000000號，含彈匣1 個）1 支
      ，嗣為警於同日21時許在上址查獲，而悉上情。
二、認定犯罪事實所憑之證據及理由：
   一起訴部分，即事實(一)，有下列證據可證：
     (一)同案被告甲○○93年11月12日警詢之供述、93年11月13
       日檢察官面前供述、93年11月13日聲請羈押時於法官面
       前供述，均自白改造槍、彈，且以自小客車將槍、彈運
       至上開查獲地點後，告知被告乙○○槍、彈藏於電腦監
       視器螢幕內，而由乙○○從自小客車內搬進「家寶」住
       處。
     (二)被告乙○○本院審理中之自白。
     (三)內政部警政署刑事警察局93年11月13日刑鑑字第093022
       7290號槍彈鑑定書載明，送鑑改造7.65手槍10枝（槍枝
       管制編號0000000000至000000000 號），認均係仿
       WALTHER 廠PPK ／S 型半自動玩具手槍換裝土造金屬槍
       管而成之改造手槍，機械性能良好，可擊發適用子彈，
       認均具殺傷力；送鑑子彈100 顆，認均係土造子彈（具
       直徑7.8MM 金屬彈頭），經取樣33顆試射結果，29顆均
       可擊發，認均具殺傷力，4 顆均無法擊發，認均不具殺
       傷力。又上開槍枝經當場勘驗，為金屬槍身，滑套功能
       均正常，且均附有彈匣1 個，除槍枝管制編號000000000
       0 槍枝，固因彈簧斷掉無法擊發，但仍可以手動方式擊
       發外，其餘9 枝擊發性能良好，結構完整，有勘驗筆錄
       可查，是上開槍枝及送鑑試射子彈29顆，均具殺傷力無
       誤。
     (四)改造手槍10枝、改造子彈100 顆（具殺傷力者有29顆
        ）、監視器螢幕1 部、包裝槍枝塑膠袋、廣告紙各1 批
        扣案。
     (五)照片18張。
     (六)綜上，被告自白與事實相符，堪可採信，犯行可以認定
       。
   二臺灣雲林地方法院檢署移送併案（94年度偵字第1720號）
     ，經公訴檢察官追加起訴，即事實(二)部分，有下列證據可
     證：
     (一)被告乙○○於本院審理中之自白。
     (二)證人梁淑惠於警詢證述扣案子彈為被告乙○○所有。
     (三)照片6張。
     (四)內政部警政署刑事警察局93年12月22日刑鑑字第0930223
       335 號槍彈鑑定書，載明送鑑改造子彈26顆，認均具直
       徑7.9MM 金屬彈頭之土造子彈，經採樣9 顆試射；其中6
       顆均可擊發，認具殺傷力；其中3 顆均無法擊發，認不
       具殺傷力。是以扣案之改造子彈26顆，其中6 顆具殺傷
       力，屬違禁物無誤。
     (五)綜上，被告自白與事實相符，堪可採信，此部分犯行，
       亦可以認定。
   三臺灣士林地方法院檢察署移送併案（94年度偵字第929 號
     ），經公訴檢察官追加起訴，即事實(三)部分，有下列證據
     可證：
     (一)被告乙○○於檢察官訊問時及本院審理中之自白係綽號
       「阿勝」之人於94年1月5日來找我，放在我這裡。
     (二)證人楊素月94年1 月5 日警詢及94年1 月6 日檢察官面
       供述，係另1 名男子以牛皮紙袋裝著東西來找乙○○，
       之後我就與乙○○就出去吃飯，回來後沒有看到那個人
       ，乙○○接到那個人之電話，就進去（房間）裡面，拿
       著1 個牛皮紙袋在看，此時警察衝進來，乙○○緊張就
       把整包牛皮紙袋給我，說先放在我身上等語，證述核與
       被告自白相符。
     (三)內政部警政署刑事警察局94年2 月1 日刑鑑字第0940006
       220 號槍彈鑑定書，載明送鑑改造手槍1 枝（槍枝管制
       編號0000000000號）認係由仿WALTHER 廠PPK ／S 型半
       自動玩具手槍換裝土造金屬槍管改造而成之改造手槍，
       雖欠缺撞針保險鈕，惟仍可供擊發適用子彈，認具殺傷
       力，本院勘驗結果認係金屬槍身，含彈匣1 個，滑套功
       能正常，結構完整，擊發性能良好，有勘驗筆錄可查，
       是上開槍枝具殺傷力無誤。
     (四)現場照片4張。
     (五)現場圖1張。
     (六)綜上，被告自白與事實相符，堪可採信，此部分犯行亦
       可認定。
三、論罪科刑：
    (一)查被告乙○○犯罪後，槍砲彈藥刀械管制條例已於94年1
      月26日修正公布，並自同年月28日生效，其中第11 條 刪
      除，並於第8 條第1 項、第4 項增列原第11條第1 項、第
      4 項之罪名，其第8 條第4 項之法定刑由原定1 年以上7
      年以下有期徒刑，併科新台幣700 萬元以下罰金，修正為
      3 年以上10年以下有期徒刑，併科新台幣700 萬元以下罰
      金，依被告所犯行為，經比較新舊法之結果，以修正前之
      槍砲彈藥刀械管制條例第11條第4 項之規定有利於被告，
      故依刑法第2 條第1 項但書之規定，應適用修正前之該條
      例第11條第4 項規定論處。另槍砲彈藥刀械管制條例第12
      條並未修正，自不生比較新舊法之問題，附此敘明。
    (二)核被告就事實(一)所為，係犯修正前槍砲彈藥刀械管制條例
      第11條第4 項之未經許可持有可發射子彈具有殺傷力之改
      造手槍罪及槍砲彈藥刀械管制條例第12條第4 項之未經許
      可持有子彈罪。就事實(二)所為，係槍砲彈藥刀械管制條例
      第12條第4 項未經許可持有子彈罪。就事實(三)所為，係犯
      修正前同條例第11條第4 項未經許可寄藏可發射子彈具有
      殺傷力之改造手槍罪。
    (三)被告就事實(一)以一行為觸犯未經許可持有可發射子彈具有
      殺傷力之改造手槍罪及未經許可持有子彈罪2 罪名，為想
      像競合犯，依刑法第55條前段之規定，應從重之未經許可
      持有可發射子彈具有殺傷力之改造手槍罪處斷。其持有行
      為與甲○○間則有犯意之聯絡，行為之分擔，均為共同正
      犯。
    (四)被告所犯事實(一)、(二)、(三)未經許可持有可發射子彈具有殺
      傷力之改造手槍罪、未經許可持有子彈罪、未經許可寄藏
      可發射子彈具有殺傷力之改造手槍罪3 罪間，犯意各別，
      行為互殊，應分論併罰。
    (五)被告乙○○於93年7 月7 日因施用第二級毒品，經臺灣板
      橋地方法院以93年簡字第2922號判處有期徒刑3 月，如易
      科罰金，以3 百元折算1 日，於93年11月9 日易科罰金執
      行完畢，有其臺灣高等法院被告前國前案紀錄表可稽，其
      於有期徒刑執行完畢，5 年內再犯本案事實(一)、(三)有期徒
      刑以上之罪，均屬累犯，加重其刑。
    (六)就事實(一)扣案之改造子彈100 顆，起訴書認該子彈經鑑定
      結果，認均具殺傷力，然鑑定單位取樣33顆試射結果，其
      中29顆均可擊發，認均具殺傷力，另外4 顆均無法擊發，
      認均不具殺傷力，事實(二)扣案之子彈26顆，追加起訴意旨
      認23顆具殺傷力，惟鑑定單位取樣9 顆試射，其中6 顆有
      殺傷力，另外3 顆無殺傷力。凡此，上開2 份槍彈鑑定意
      見書均已詳為述明，另事實(一)扣案之其餘未試射之67顆子
      彈，及事實(二)扣案之其餘未試射之17顆子彈，經本院當場
      勘驗結果，子彈的結構完整，與採樣試射而無法擊發之子
      彈外觀上相同，既是同一批製造，又無法從外觀上判別是
      否有殺傷力，且觀諸此中送鑑子彈或有可擊發或有不可擊
      發之情形，亦不能當然推斷該事實(一)未試射之67顆及事實
      (二)未試射之17顆均屬可擊發，皆具殺傷力。而改造槍彈之
      試射本有槍枝膛炸之高風險，亦不能苛求鑑定單位全數擊
      發。是在無其他積極證據，可證上開總數84顆未經試射子
      彈具殺傷力之下，殊難驟論被告亦具持有具殺傷力之改造
      子彈犯行，此部分均自屬不能證明犯罪，惟檢察官將不能
      擊發之子彈及此未試射之子彈均於起訴書或追加起訴意旨
      ，認係被告塒有子彈犯行範圍，而認與本院前揭論罪科刑
      之持有子彈部分有想像競合犯之裁判上一罪關係，本院茲
      均不另為無罪判決之諭知。
    (七)按被告乙○○於93年間因施用第二級毒品案件，經臺灣板
      橋地方法院於93年7 月7 日以93年簡字第2922號判處有期
      徒刑3 月，如易科罰金以300 元折算1 日，於93年11月9
      日執行完畢，為累犯，又公訴檢察官於審理期日以言詞追
      加有關被告事實(二)、(三)之犯行，而經本院審判後予論罪科
      刑，因此公訴人具體求刑宣告被告乙○○有期徒刑1 年，
      並宣告緩刑3 年，自有未洽。本院審酌被告持有上開槍、
      彈之時間均不長，該扣案之槍、彈雖對大眾具有相當之潛
      在危險性，幸未流入不法之徒之手，被告坦承犯行，犯後
      態度尚好，及其未婚，從事送貨及在KTV 上班，學歷高中
      肄業等一切情狀，分別量處如主文所示之刑及定應執行之
      刑，及就罰金部分諭知易服勞役之折算標準。
四、沒收部分：
    一事實(一)、(三)扣案之仿WALTHER 廠PPK ／S 型半自動改造玩
      具手槍11枝（槍枝管制編號0000000000至000000000 號；
      0000000000號），均具殺傷力，咸為違禁物，應依刑法第
      38條第1 項第1 款之規定予沒收。至於事實(三)扣案之黑色
      火藥1 包、底火火藥75個、槍枝保險栓2 個（非扣案槍之
      附屬物）、改造子彈45個（不具殺傷力）、槍管半成品、
      改造工具1 批等物，均與被告持有槍枝犯行無涉，均不予
      宣告沒收。
    二事實(一)扣案之監視器螢幕1 部、包裝槍枝塑膠袋、廣告紙
      各1 批均為共犯甲○○所有，業據甲○○偵查中供明在卷
      ，因係包裝或藏匿槍彈，供持有槍彈所用之物，應依刑法
      第38條第1 項第2 款之規定宣告沒收。至於扣案之螺絲起
      子組1 組及行動電話3 支，與本案被告持有槍、彈犯行無
      關，爰不為沒收之宣告。
    三事實(一)扣案之100 顆子彈中已擊之29顆，已不具子彈完整
      結構，此外4 顆無法擊之子彈及無證據證明有殺傷力之67
      顆子彈，均非違禁物，不予宣告沒收。
    四事實(二)扣案之26顆子彈中已擊發之6顆，已不具子彈完整
      結構，此外3 顆無法擊之子彈及無證據證明有殺傷力之17
      顆子彈，也非違禁物，亦不予宣告沒收。
五、適用法律依據：
  (一)刑事訴訟法第265條第1、2項、第299 條第1 項前段。
  (二)修正前槍砲彈藥刀械管制條例第11條第4 項、槍砲彈藥刀械
    管制條例第12條第4 項。
  (三)刑法第11條前段、第2 條第1 項但書、第28條、第47條、第
    55條、第51條第5 款、第7 款、第42條第3 項、第38條第1
    項第1、2 款。
  (四)罰金罰鍰提高標準條例第2 條，現行法規所定貨幣單位折算
    新臺幣條例第2 條。
本案經檢察官丁○○到庭執行職務
中　　華　　民　　國　　94　　年　　8 　　月　　31　　日
                  刑事第五庭    審判長法  官 陳定國
                                      法  官 廖淑華
                                      法  官 李明益
以上正本證明與原本無異。
如不服本判決，應於判決收受後10日內，向本院提出上訴狀（須
附繕本）。
                                      書記官 蘇靜怡
中　　華　　民　　國　　94　　年　　8 　　月　　31　　日
附錄本案論罪科刑法條全文：
（修正前）槍砲彈藥刀械管制條例第11條
未經許可，製造、販賣或運輸第四條第一項第一款所稱其他可發
射金屬或子彈具有殺傷力之各式槍砲者，處五年以上有期徒刑，
併科新臺幣一千萬元以下罰金。
未經許可，轉讓、出租或出借前項所列槍砲者，處三年以上十年
以下有期徒刑，併科新臺幣七百萬元以下罰金。
意圖供自己或他人犯罪之用，而犯前二項之罪者，處無期徒刑或
七年以上有期徒刑，併科新臺幣一千萬元以下罰金。
未經許可，持有、寄藏或意圖販賣而陳列第一項所列槍砲者，處
一年以上七年以下有期徒刑，併科新臺幣七百萬元以下罰金。
第一項至第三項之未遂犯罰之。
槍砲彈藥刀械管制條例第12條
未經許可，製造、販賣或運輸子彈者，處一年以上七年以下有期
徒刑，併科新台幣五百萬元以下罰金。
未經許可，轉讓、出租或出借子彈者，處六月以上五年以下有期
徒刑，併科新台幣三百萬元以下罰金。
意圖供自己或他人犯罪之用，而犯前二項之罪者，處三年以上十
年以下有期徒刑，併科新台幣七百萬元以下罰金。
未經許可，持有、寄藏或意圖販賣而陳列子彈者，處五年以下有
期徒刑，併科新台幣三百萬元以下罰金。
第一項至第三項之未遂犯罰之。
